【裁判字號】    97,易,458
【裁判日期】    970725
【裁判案由】    竊盜等
【裁判全文】
臺灣雲林地方法院刑事判決               97年度易字第458號
公  訴  人  臺灣雲林地方法院檢察署檢察官
被      告  丁○○
                    0號
上列被告因竊盜等案件，經檢察官提起公訴（97年度偵字第2289
號），被告於準備程序進行中就被訴事實為有罪之陳述，經本院
聽取當事人意見後，認宜由獨任法官進行簡式審判程序，裁定進
行簡式審判程序，判決如下：
    主  文
丁○○對於公務員依法執行職務時，施強暴，處有期徒刑陸月，
；又搬運贓物，處有期徒刑貳月。應執行有期徒刑柒月。
    事  實
一、丁○○前因竊盜、施用毒品及竊盜等案件，經法院分別判處
    有期徒刑1 年、8 月、4 月及1 年8 月確定，經定應執行刑
    及接續執行，於民國96年8 月15日假釋出監付保護管束，至
    97年9 月15日縮刑期滿，現仍在假釋期間。緣丙○○（由本
    院另行審結）於94年9 月間某日，夥同姓名年籍不詳綽號「
    阿亮」之成年男子，共同意圖為自己不法所有之犯意聯絡，
    在雲林縣斗六市○○路○ 段106 號前，共同以徒手搬運方式
    竊取中華工程股份有限公司（下稱中華公司）所有設置於上
    址之水溝蓋27個，於得手後，因無法尋得買主，遂將上開竊
    得之水溝蓋藏置在丙○○位於雲林縣斗六市○○里○○路22
    6 號之住處內。97年5 月間，丙○○將上情告知丁○○，丁
    ○○明知上開水溝蓋係丙○○竊得之贓物，竟基於搬運贓物
    之犯意，於同年月4 日上午，由丁○○駕駛向不知情之林進
    忠借得之車牌號碼8052-SX 號自小客車搭載丙○○，至丙○
    ○上開住處搬運水溝蓋13塊，欲載往雲林縣斗六市○○路83
    9 號「銀城資源回收場」變賣求現，因回收場老闆不願收購
    該批水溝蓋，遂由2 人同車載回。嗣於同日上午9 時10分許
    ，丙○○、丁○○駕車行經雲林縣斗六市○○路與成功路口
    處，適雲林縣警察局斗六分局公正派出所警員鄭添明、薛旭
    峰巡邏至該處，發現該自小客車後車廂內放置水溝蓋，認其
    等行跡可疑乃趨前盤查，丁○○為避免其搬運贓物之事實為
    警發現而遭逮捕乃拒絕受檢並駕車竄逃，員警鄭添明、薛旭
    峰見狀遂駕駛車號4893-UL 號警用巡邏車隨後追捕，詎丁○
    ○明知鄭添明與薛旭峰均係執行職務之公務員，但為竄逃竟
    基於妨害公務之犯意，於遭警員追捕至同縣市○○路時，不
    予理會警員對空鳴槍等攔止措施，並強行倒車衝撞警員及上
    開警用巡邏車，對於依法執行職務之警員施強暴，致上開巡
    邏車右前保險桿毀損，嗣經鄭添明向丁○○駕駛之車輛之右
    後輪開槍射擊而攔止，丁○○為員警鄭添明及薛旭峰當場逮
    捕，並扣得水溝蓋13個，又經警循線查獲丙○○，並在丙○
    ○住處扣得水溝蓋14個。
二、案經雲林縣警察局斗六分局報告臺灣雲林地方法院檢察署檢
    察官偵查後提起公訴。
    理  由
一、本件被告丁○○所犯均為死刑、無期徒刑、最輕本刑3 年以
    上有期徒刑以外之罪，被告於準備程序中就被訴事實為有罪
    之陳述，經法官告知簡式審判程序之旨，並聽取公訴人、被
    告之意見後，合議庭認為適宜，依刑事訴訟法第273 條之1
    第1項 規定，裁定進行簡式審判程序。又刑事訴訟法第159
    條第1 項規定：被告以外之人於審判外之言詞或書面陳述，
    除法律有規定者外，不得作為證據。惟同條第2 項例外規定
    ：法院以簡式審判程序，不適用之。故本件不適用傳聞排除
    法則有關限制證據能力之相關規定。並得依同法第310 條之
    2 之準用同法第454 條之規定製作略式判決書，僅需記載犯
    罪事實、證據名稱及應適用之法條，並得以簡略方式為之。
二、被告丁○○之上開犯罪事實，除有其於警詢、偵訊及本院審
    理時之自白外，尚有下列證據可佐：
    (一)同案被告丙○○於警詢、偵訊時之供述。
    (二)被害人即中華公司工程師甲○○於警詢時之陳述。
    (三)證人林進忠於警詢時之陳述。
    (四)贓物認領保管單1 紙。
    (五)照片11張。
    (六)警員職務報告1 份。
    足認被告之自白均與事實相符，故本件事證明確，被告犯行
    堪以認定，應依法論科。
三、核被告丁○○所為，係犯刑法第135條第1項之妨害公務、第
    349 條第2 項之搬運贓物罪。其所犯上開2 罪，犯意各別，
    行為互異，應分論併罰。爰審酌被告前有犯竊盜、施用毒品
    等案件，於假釋期間又犯本件2 罪，顯見其法紀觀念不足，
    惟被告自始坦承犯行，犯後態度良好，已見悔意，且其犯妨
    害公務罪之動機，無非為避免遭警逮捕，惡性非重，及其智
    識程度等一切情狀，分別量處其所犯2 罪如主文所示之刑，
    ，並定其應執行刑，以資警惕。
據上論斷，應依刑事訴訟法第273 條之1 第1 項、第284 條之1
、第299 條第1 項前段、第310 條之2 、第454 條，刑法第135
條第1 項、第349 條第2 項、第51條第5 款，刑法施行法第1 條
之1 第1 項、第2 項前段，判決如主文。
本案經檢察官乙○○到庭執行職務。
中    華    民    國    97    年    7     月    25    日
                  刑事第一庭    法  官  楊昱辰
以上正本證明與原本無異。
如不服本判決，應於判決收受後10日內，向本院提出上訴狀（須
附繕本）。
                                書記官  黃秋萍
中    華    民    國    97    年    7     月    25    日
附錄法條：
中華民國刑法第135條第1項
對於公務員依法執行職務時，施強暴脅迫者，處 3 年以下有期徒
刑、拘役或 3 百元以下罰金。
中華民國刑法第349條第2項
搬運、寄藏、故買贓物或為牙保者，處 5 年以下有期徒刑、拘役
或科或併科 1 千元以下罰金。


司法院資訊處製作；財團法人民間司法改革基金會備份。
